# 成本费用区分

提问人：心海拂清风 时间：2016-12-14 19:42:14
1 、请教陈老师实物中成本费用区分出了对象化与期间之外，还有什么可以把握的空间，谢谢，比如一个风电场发生的费用企业说全部是归属于风电场的，全部进了营业成本，没有期间费用，我觉得管理人员的费用，税金和利息是要计入期间费用的吧，谢谢指导。
2 、企业之间借贷是不合法的，但是符合实际情况，没有签订合同，无利息，实物中是否需要考虑对审计报告的影响呢？我觉得合规性和纳税存在风险，可以出具带强调事项段的吧，谢谢。

回答人：chenyiwei
1 、主要依据是这些支出与获得收入之间有无直接、清晰的关联。管理人员相关费用并不直接导致形成收入，所以管理人员薪金等费用应计入管理费用（即使是在项目公司）。 2 、合规性和纳税是存在风险的，但在合规性方面，目前事实上处于“法不责众”状态，相对而言法律风险较小，但税务上的关联交易特别纳税调整风险要关注。